# 关于短期融资券审计

提问人：bestxulin 时间：2013-11-27 14:05:49
请问，短期融资券审计需要出几年的审计报告， 3 年吗？已经失效的短期融资券管理办法只要求了 1 年盈利，是不是不用审 3 年啊？还有发行中期票据是否也需要 3 年审计报告？

回答人：chenyiwei
根据《银行间债券市场非金融企业债务融资工具信息披露规则》第五条规定，企业应通过中国货币网和中国债券信息网公布当期发行文件。发行文件应包括的内容之一是“企业最近三年经审计的财务报告和最近一期会计报表”。该要求适用于短期融资券和中期票据。
对於非公开发行，根据《银行间债券市场非金融企业债务融资工具非公开定向发行规则》，要求提供发行人最近一年经审计的财务报表。